【裁判字號】    90,再抗,104
【裁判日期】    901031
【裁判案由】    聲明異議
【裁判全文】
臺灣高等法院民事裁定  九十年度再抗字第一○四號
    再審聲請人  甲○○
    送達代收人  張宗維
右再審聲請人與再審相對人中國農民銀行股份有限公司間聲明異議事件，對於中華民
國九十年八月十五日本院九十年度再抗字第八六號裁定聲請再審，本院裁定如左：
      主    文
再審之聲請駁回。
再審聲請費用由再審聲請人負擔。
      理    由
一、再審聲請意旨略以：再審聲請人雖曾於民國八十四年十二月十七日，擔任借款人
    詠三企業有限公司（下稱詠三公司）與相對人中國農民銀行股份有限公司消費借
    貸契約之連帶保證人，惟上開消費借貸契約於八十五年十二月十七日屆期終止後
    ，再審聲請人即未再繼續為詠三公司作保，相對人於八十六年一月二十一日為詠
    三公司辦理換約手續，並收取逾期三十五日之違約金新台幣（下同）五千六百七
    十元及八十五年十二月十七日起至八十六年一月十七日止之利息五萬零二百三十
    七元，即表示已同意詠三公司延期清償，依民法第七百五十五條之規定，再審聲
    請人即無庸負連帶保證人責任。然而相關之文件資料均為相對人所保管，再審聲
    請人無法提出，乃檢附上開違約金及利息收據，於九十年四月三十日對臺灣新竹
    地方法院（下稱原法院）八十九年十月十一日新院錦執曾五六九九字第三八○五
    一號債權憑證所為之強制執行案件，聲明異議，請求命相對人提出有再審聲請人
    簽名蓋章之保證責任文件，始得執行，而上開證物即係原法院執行處未經斟酌之
    證據，倘經斟酌，再審聲請人即可受較有利益之裁判。為此，爰依民事訴訟法第
    五百零七條及第四百九十六條第一項第十三款之規定，聲請再審。
二、按確定裁定當事人發見未經斟酌之證物或得使用該證物者，固得依民事訴訟法第
    五百零七條、第四百九十六條第一項第十三款規定聲請再審，惟當事人以上開理
    由聲請再審者，必該證物一經斟酌，即可受較有利益之裁判為限，此觀同法第四
    百九十六條第一項第十三款但書規定即知。又聲請再審，應表明再審理由並遵守
    不變期間之證據，此觀同法第五百零七條、第五百零一條第一項第四款規定自明
    。
三、經查，本件再審聲請人以其未在詠三公司與相對人簽訂之新續約及本票上簽名為
    由，主張其無庸負連帶保證人責任，據而對原法院八十九年十月十一日新院錦執
    曾五六九九字第三八○五一號債權憑證所為之強制執行程序聲明異議，業經原法
    院以其聲請意旨，乃涉及執行名義所載權利義務是否存在，係屬實體法上問題，
    核與強制執行法第十二條第一項規定得聲明異議之要件不合，而駁回其異議，再
    審聲請人不服，分別向本院提出抗告及再審之聲請，亦經本院駁回其抗告及再審
    聲請等情，有原法院八十九年度執字第七六七二號裁定、本院九十年度抗字第二
    四八九號及九十年度再抗字第八六號裁定可稽。再審聲請意旨雖指原法院執行處
    漏未斟酌相對人並未提出經再審聲請人簽名蓋章之保證責任文件，不得執行，如
    經斟酌上開證據，再審聲請人即可受較有利之裁判等語。但查本件聲請人對本院
    九十年度再抗字第八六號聲請再審裁定，聲請再審，核未表明其遵守再審期間之
    證據，依上開說明其對本院九十年度再抗字第八六號再審裁定聲請再審即有未合
    ，應予駁回。
四、據上論結，本件再審之聲請為不合法，爰裁定如主文。
中      華      民      國    九十      年      十      月    三十一    日
                                  民事第九庭
                                      審判長法  官  吳  謙  仁
                                            法  官  蘇  瑞  華
                                            法  官  魏  大  喨
右正本係照原本作成。
如不服本裁定，應於收受送達後十日內向本院提出抗告狀，並應繳納抗告費新台幣四
十五元正。
中      華      民      國    九十      年      十一    月      一      日
                                            書記官  黃  美  玉


司法院資訊處製作；財團法人民間司法改革基金會備份。
